Minutes et répertoires du notaire Éloi FIEFFÉ, 12 décembre 1776 - 3 septembre 1789 (étude XXVI)
Archives nationales
- Répertoire(s) de Éloi FIEFFÉ, 10 décembre 1776 - 31 janvier 1791; MC/RE/XXVI/13 - MC/RE/XXVI/14
  - Répertoire. 1776, 10 décembre - 1783, 10 décembre 1776 - 1783; MC/RE/XXVI/13
    - Notoriété portant renonciation par Simon Delorme à la successionn de Gabriel Léger, 11 janvier 1782
      notoriété; renonciation; Delorme, Simon; Leger, Gabriel
    - Inventaire après décès de Antoinette Charlotte Huet, veuve Barrière, 11 janvier 1782
      inventaire après décès; Huet, Antoinette-Charlotte; Barrière (sieur)
    - Notoriété concernant François Eugène Thiébault, 12 janvier 1782
      notoriété; Thiébault, François-Eugène
    - Contrat de mariage entre Jean Charles Penot et Elisabeth Bardoux, 15 janvier 1782
      contrat de mariage; Penot, Jean-Charles; Bardoux, Elisabeth
    - Inventaire après décès de monsieur le baron de Wimpffen, 15 janvier 1782
      inventaire après décès; Wimpffen (monsieur de)
    - Contrat de mariage entre Adrien Prophette et Marie Françoise Rose Amy, 18 janvier 1782
      contrat de mariage; Prophette, Adrien; Amy, Marie-Françoise-Rose
    - Testament de Marguerite Marie Turgot, épouse Mongirod, 25 janvier 1782
      testament; Turgot, Marguerite-Marie; Mongirod (sieur)
    - Contrat de mariage entre Hilaire Pierret et Marie Louise Gachet, 29 janvier 1782
      contrat de mariage; Pierret, Hilaire; Gachet, Marie-Louise
    - Notoriété concernant les successions de Etienne Villiot et de son épouse, 4 février 1782
      notoriété; Villiot, Etienne; Villiot (dame)
    - Notoriété concernant la succession de la dame Sornique, 6 février 1782
      notoriété; Sornique (dame)
    - Contrat de mariage entre Claude Vincent Sornique et Marie Madeleine Françoise Hirsch, 6 février 1782
      contrat de mariage; Sornique, Claude-Vincent; Hirsch, Marie-Madeleine-Françoise
    - Contrat de mariage entre Joseph Geugnet et Françoise Gaulthier, 11 février 1782
      contrat de mariage; Geugnet, Joseph; Gaulthier, Françoise
    - Contrat de mariage entre Jean Louis Mabire et Angélique de Varenne, veuve Delongchamp, 11 février 1782
      contrat de mariage; Mabire, Jean-Louis; Varenne, Angélique de; Delongchamp (veuve)
    - Testament de Pierre Le Brun, 27 février 1782
      testament; Le Brun, Pierre
    - Contrat de mariage entre Nicolas François Samson et Françoise Bascobert, 4 mars 1782
      contrat de mariage; Samson, Nicolas-François; Bascobert, Françoise
    - Inventaire après décès de Jean Baptiste Jocard, 4 mars 1782
      inventaire après décès; Jocard, Jean-Baptiste
    - Notoriété concernant Jean François de Cairon, 6 mars 1782
      notoriété; Cairon, Jean-François de
    - Dépôt du certificat de vie du sieur de Bonn, 8 mars 1782
      notoriété; dépôt de pièces; Bonn (sieur de)
    - Contrat de mariage entre monsieur le comte de Maulévrier et la demoiselle de Crénolle, 10 mars 1782
      contrat de mariage; Maulévrier (monsieur de); Crénolle (demoiselle de)
    - Contrat de mariage entre Jean Pierre Bourget et Henriette Augustine Houbert, 14 mars 1782
      contrat de mariage; Bourget, Jean-Pierre; Houbert, Henriette-Augustine
    - Testament de Jeanne Guenot, épouse Le Brun, 16 mars 1782
      testament; Guenot, Jeanne; Le Brun (sieur)
    - Notoriété concernant la succession de Pierre Charles Collin, 20 mars 1782
      notoriété; Collin, Pierre-Charles
    - Inventaire après décès de Pierre Pingard, 21 mars 1782
      inventaire après décès; Pingard, Pierre
    - Notoriété portant renonciation par Denise Sou, épouse Breuzard, à la succession de Louis Charles Sou, 25 mars 1782
      notoriété; renonciation; Sou, Denise; Breuzard (sieur); Sou, Louis-Charles
    - Contrat de mariage entre Nicolas Etienne Roussez et Marie Marguerite Normand, 29 mars 1782
      contrat de mariage; Roussez, Nicolas-Etienne; Normand, Marie-Marguerite
    - Contrat de mariage entre Charles Etienne Bugniau et Marie Madeleine Verdure, 3 avril 1782
      contrat de mariage; Bugniau, Charles-Etienne; Verdure, Marie-Madeleine
    - Contrat de mariage entre Pierre Jacques Chatelain et Anne Marie Sauzède, 10 avril 1782
      contrat de mariage; Chatelain, Pierre-Jacques; Sauzede, Anne-Marie
    - Inventaire après décès de Pierre Amelot, 10 avril 1782
      inventaire après décès; Amelot, Pierre
    - Notoriété portant renonciation par Félix de Wimpffen à la succession de Pierre Christian, baron de Wimpffen, 10 avril 1782
      notoriété; renonciation; Wimpffen; Félix de; Wimpffen, Pierre-Christian
    - Notoriété portant renonciation par Laurent Joseph Hubault, à la succession de son père, 12 avril 1782
      notoriété; renonciation; Hubault, Laurent-Joseph; Hubault (sieur)
    - Notoriété concernant la succession de Jean Mercier, 13 avril 1782
      notoriété; Mercier, Jean
    - Contrat de mariage entre Michel Stirler et Marie Anne Josèphe Leclerc, 14 avril 1782
      contrat de mariage; Stirler, Michel; Leclerc, Marie-Anne-Josèphe
    - Notoriété concernant Jean François Hielard, 15 avril 1782
      notoriété; Hielard, Jean-François
    - Inventaire après décès de Françoise Angélique Viaucourt, épouse Mellot, 17 avril 1782
      inventaire après décès; Viaucourt, Françoise-Angélique; Mellot (sieur)
    - Notoriété concernant Rodolphe Ignace de Castellas, 17 avril 1782
      notoriété; Castellas, Rodolphe-Ignace de
    - Notoriété portant renonciation à la succession de Pierre Pingard, 20 avril 1782
      notoriété; renonciation; Pingard, Pierre
    - Inventaire après décès de Jean Guérin, 23 avril 1782
      inventaire après décès; Guérin, Jean
    - Inventaire après décès de Marie Agnès Harrouard, épouse Rain, 1er mai 1782
      inventaire après décès; Harrouard, Marie-Agnès; Rain (sieur)
    - Notoriété concernant Françoise Louise Anne Hurau, veuve Chiquau, 2 mai 1782
      notoriété; Hurau, Françoise-Louise-Anne; Chiquau (sieur)
    - Notoriété concernant François Nicolas de La Guillaumye, 3 mai 1782
      notoriété; La Guillaumye, François-Nicolas de
    - Inventaire après décès de Louis Nicolas Malet, 3 mai 1782
      inventaire après décès; Malet, Louis-Nicolas
    - Contrat de mariage entre Joseph Mussot et Marie Claude Baurain, 4 mai 1782
      contrat de mariage; Mussot, Joseph; Baurain, Marie-Claude
    - Contrat de mariage entre le sieur Dufresnoy et Jacqueline Dupont, veuve Dufraisnes, 10 mai 1782
      contrat de mariage; Dufresnoy (sieur); Dupont, Jacqueline; Dufraisnes (veuve)
    - Testament de Le Clerc du Coudray, 13 mai 1782
      testament; Le Clerc du Coudray
    - Codicille de François Cyvot, 14 mai 1782
      testament; Cyvot, François
    - Testament de François Cyvot, 14 mai 1782
    - Contrat de mariage entre Sulpice Duquet et Marie Victoire Vivrel, 17 mai 1782
      contrat de mariage; Duquet, Sulpice; Vivrel, Marie-Victoire
    - Contrat de mariage entre Jean François Chateaux et Marie Cuny, 22 mai 1782
      contrat de mariage; Chateaux, Jean-François; Cuny, Marie
    - Inventaire après décès de Jeanne Delacour, veuve Duval, 22 mai 1782
      inventaire après décès; Delacour, Jeanne; Duval (sieur)
    - Contrat de mariage entre Jean Michel Tibaud et Eugénie Hue, 26 mai 1782
      contrat de mariage; Tibaud, Jean-Michel; Hue, Eugénie
    - Contrat de mariage entre Laurent Dallée et Marie Catherine Caron, 3 juin 1782
      contrat de mariage; Dallée, Laurent; Caron, Marie-Catherine
    - Notoriété concernant Jean Pierre Albin, 3 juin 1782
      notoriété; Albin, Jean-Pierre
    - Contrat de mariage entre Barnabé Alliot et Catherine Roquin, 4 juin 1782
      contrat de mariage; Alliot, Barnabé; Roquin, Catherine
    - Inventaire après décès de François Cyvot, 8 juin 1782
      inventaire après décès; Cyvot, François
    - Contrat de mariage entre Antoine Ambroise Boutarel et Marie Henriette Justine Guillaume, 10 juin 1782
      contrat de mariage; Boutarel, Antoine-Ambroise; Guillaume, Marie-Henriette-Justine
    - Contrat de mariage entre Henry Philipeau et Marie Anne Tabouret, 10 juin 1782
      contrat de mariage; Philipeau, Henry; Tabouret, Marie-Anne
    - Certificat de vie des sieurs de Castella, 19 juin 1782
      notoriété; dépôt de pièces; Castella (sieurs de)
    - Notoriété portant renonciation par Pierre Delouche aux successions des sieurs Delouche et Beaujouan, 24 juin 1782
      notoriété; renonciation; Delouche, Pierre; Delouche (sieur); Beaujouan (sieur)
    - Contrat de mariage entre Georges Ganney et Marie Berchoux, 25 juin 1782
      contrat de mariage; Ganney, Georges; Berchoux, Marie
    - Testament de Anne Roquin, veuve Braconnier, 25 juin 1782
      testament; Roquin, Anne; Braconnier (sieur)
    - Notoriété consatant les héritiers du sieur Jean Ruel, 1er juillet 1782
      notoriété; Ruel, Jean
    - Contrat de mariage entre Philippes Martin Mathieu Berson et Suzanne Hélène Bouchard, 10 juillet 1782
      contrat de mariage; Berson, Philippes-Martin-Mathieu; Bouchard, Suzanne-Hélène
    - Notoriété concernant les successions des sieur et demoiselle Allais, 11 juillet 1782
      notoriété; Allais (sieur); Allais (demoiselle)
    - Contrat de mariage entre Jacques Etienne Bouland et Anne Boudet, 14 juillet 1782
      contrat de mariage; Bouland, Jacques-Etienne; Boudet, Anne
    - Notoriété concernant la demoiselle Roche, épouse Rennesson, 16 juillet 1782
      notoriété; Roche (demoiselle); Rennesson (sieur)
    - Inventaire après décès de Marie Madelaine Driot, 20 juillet 1782
      inventaire après décès; Driot, Marie-Madelaine
    - Contrat de mariage entre Claude Cottai et Claude Victoire Vatinelle, 20 juillet 1782
      contrat de mariage; Cottai, Claude; Vatinelle, Claude-Victoire
    - Notoriété portant renonciation par Marie Horsin, veuve Dufour, à la succession de Marie Madelaine Driot, 23 juillet 1782
      notoriété; renonciation; Horsin, Marie; Dufour (sieur); Driot, Marie-Madelaine
    - Inventaire après décès de Anne Roquin, veuve Braconnier, 25 juillet 1782
      inventaire après décès; Roquin, Anne; Braconnier (sieur)
    - Dépôt du certificat de vie de Jean de Wybranousky, 1er août 1782
      notoriété; dépôt de pièces; Wybranousky, Jean de
    - Notoriété concernant Jean Bellon, 5 août 1782
      notoriété; Bellon, Jean
    - Contrat de mariage entre François Freche et Angélique Rosalie Simonne Bondin, 13 août 1782
      contrat de mariage; Freche, François; Bondin, Angélique-Rosalie-Simonne
    - Inventaire après décès de Jean Stockx et Marie Charpentier, 16 août 1782
      inventaire après décès; Stockx, Jean; Charpentier, Marie
    - Notoriété concernant Marie Emmanuelle Geoffroy, 3 septembre 1782
      notoriété; Geoffroy, Marie-Emmanuelle
    - Contrat de mariage entre Jean Viot et Marie Anne Maurage, 4 septembre 1782
      contrat de mariage; Viot, Jean; Maurage, Marie-Anne
    - Notoriété concernant la succession des sieurs Patte, 11 septembre 1782
      notoriété; Patte (sieurs)
    - Notoriété concernant Marie Pierrefeu de Barailhon, 17 septembre 1782
      notoriété; Pierrefeu de Barailhon, Marie
    - Inventaire après décès de Thomas Sutton, comte de Clonard, 20 septembre 1782
      inventaire après décès; Sutton de Clonard, Thomas
    - Contrat de mariage entre Géraud Roquet et Marie Catherine Poimulle, 20 septembre 1782
      contrat de mariage; Roquet, Géraud; Poimulle, Marie-Catherine
    - Inventaire après décès de Louis Rain, 27 septembre 1782
      inventaire après décès; Rain, Louis
    - Inventaire après décès de Olive Victoire Oger, veuve Gex, 2 octobre 1782
      inventaire après décès; Oger, Olive-Victoire; Gex (sieur)
    - Notoriété portant renonciation par Marie Catherine Didon, épouse Morin, à la succession de la veuve Charreton, 8 octobre 1782
      Didon, Marie-Catherine; Morin (sieur); Charreton (veuve)
    - Contrat de mariage entre François Philippe Lefebvre et Marie Françoise Labitte, 8 octobre 1782
      contrat de mariage; Lefebvre, François-Philippe; Labitte, Marie-Françoise
    - Notoriété concernant Edme Jacques Moynat, 14 octobre 1782
      notoriété; Moynat, Edme-Jacques
    - Testament de Marie Geneviève Balley, 18 octobre 1782
      testament; Balley, Marie-Geneviève
    - Testament de la dame Lucotte, 19 octobre 1782
      testament; Lucotte (dame)
    - Notoriété concernant Jean François Feuillet, 23 octobre 1782
      notoriété; Feuillet, Jean-François
    - Inventaire après décès de François Méry, 23 octobre 1782
      inventaire après décès; Méry, François
    - Inventaire après décès de Marie Geneviève Balley, 28 octobre 1782
      inventaire après décès; Balley, Marie-Geneviève
    - Contrat de mariage entre Jacques Bonnot et Marie Françoise Monrenot, 30 octobre 1782
      contrat de mariage; Bonnot, Jacques; Monrenot, Marie-Françoise
    - Testament de Michelle Dumont, 3 novembre 1782
      testament; Dumont, Michelle
    - Contrat de mariage entre Jean Etienne Gremeaux et Marie Marthe Tavenot, 3 novembre 1782
      contrat de mariage; Gremeaux, Jean-Etienne; Tavenot, Marie-Marthe
    - Notoriété concernant Sébastien Toussaint Micoin, 4 novembre 1782
      notoriété; Micoin, Sébastien-Toussaint
    - Contrat de mariage entre Nicolas Comprègne et Marie Françoise Lajoye, 7 novembre 1782
      contrat de mariage; Compregne, Nicolas; Lajoye, Marie-Françoise
    - Inventaire après décès de François Félix Aubert, 9 novembre 1782
      inventaire après décès; Aubert, François-Félix
    - Testament de Marie Louise Desloges, 16 novembre 1782
      testament; Desloges, Marie-Louise
    - Contrat de mariage entre Jean Valby et Marie Thérèze Félicité Vivrel, 20 novembre 1782
      contrat de mariage; Valby, Jean; Vivrel, Marie-Thérèze-Félicité
    - Certificat de vie de Edme Jean Blacque, 24 novembre 1782
      notoriété; dépôt de pièces; Blacque, Edme-Jean
    - Testament; codicille de Etienne Iriex Barbier, 2 décembre 1782
      testament; Barbier, Etienne-Iriex
    - Notoriété concernant Ravand Binet, 3 décembre 1782
      notoriété; Ravand Binet
    - Inventaire après décès de Marguerite Julie Gouy, épouse Chartier, 12 décembre 1782
      inventaire après décès; Gouy, Marguerite-Julie; Chartier (sieur)
    - Inventaire après décès de Pierre Alexandre Debeine, 13 décembre 1782
      inventaire après décès; Debeine, Pierre-Alexandre
    - Testament de Jeanne Gilbert, veuve Pellier, 13 décembre 1782
      testament; Gilbert, Jeanne; Pellier (sieur)
    - Inventaire après décès de Jean Claudon, 20 décembre 1782
      inventaire après décès; Claudon, Jean
    - Inventaire après décès de Jacques Robert Auger, 23 décembre 1782
      inventaire après décès; Auger, Jacques-Robert
    - Testament de Jean Pierre Guyard, 30 décembre 1782
      testament; Guyard, Jean-Pierre
    - Testament de Jean Baptiste Ducreux, 4 janvier 1783
    - Dépôt du mortuaire de Thomas Sutton comte de Clonard, 10 janvier 1783
      acte d'état civil; dépôt de pièces; Sutton de Clonard, Thomas
    - Testament de Anne legsrand, épouse Croizat, 11 janvier 1783
      testament; Legrand, Anne; Croizat (sieur)
    - Notoriété concernant Jeanne Gilbert, veuve Pellier, 15 janvier 1783
      notoriété; Gilbert, Jeanne; Pellier (sieur)
    - Notoriété concernant Gabriel Claude Guyon, 20 janvier 1783
    - Inventaire après décès de Eloy Claude Eustache Pingard, 21 janvier 1783
      inventaire après décès; Pingard, Eloy-Claude-Eustache
    - Inventaire après décès de Charlemagne Bouvet, 22 janvier 1783
      inventaire après décès; Bouvet, Charlemagne
    - Contrat de mariage entre Laurent Abel baron d'Allard et Françoise de Caen, 24 janvier 1783
      contrat de mariage; Allard, Laurent-Abel d'; Caen, Françoise de
    - Inventaire après décès de Etienne Iriex Barbier, 25 janvier 1783
      inventaire après décès; Barbier, Etienne-Iriex
    - Contrat de mariage entre Denis Lechopier et Louise Elizabeth Thérèze Charton, 3 février 1783
      contrat de mariage; Lechopier, Denis; Charton, Louise-Elizabeth-Thérèze
    - Contrat de mariage entre Pierre Didelot et Claude Corté, 5 février 1783
      contrat de mariage; Didelot, Pierre; Corté, Claude
    - Contrat de mariage entre Louis François Le Vaillant de Valcourt et Marie Françoise Crétien, 5 février 1783
      contrat de mariage; Le Vaillant de Valcourt, Louis-François; Crétien, Marie-Françoise
    - Testament de Denys Simon, 7 février 1783
      testament; Simon, Denys
    - Notoriété concernant Pierre Boulnois, 22 février 1783
      notoriété; Boulnois, Pierre
    - Inventaire après décès de Louise Marie Claudine Major, veuve d'Albenas, 24 février 1783
      inventaire après décès; Major, Louise-Marie-Claudine; Albenas (sieur d')
    - Inventaire après décès de Marie Louise Desloges, 1er mars 1783
      inventaire après décès; Desloges, Marie-Louise
    - Contrat de mariage entre Antoine Elizabeth Erard Mollien et Marie Elizabeth Moynat, 3 mars 1783
      contrat de mariage; Mollien, Antoine-Elizabeth-Erard; Moynat, Marie-Elizabeth
    - Testament de Claude Louise Le Tellier, veuve Le Doux, 12 mars 1783
      testament; Le Telllier, Claude-Louise; Le Doux (sieur)
    - Contrat de mariage entre Laurent Masseguin et Antoinette Sophie Huzard, 29 mars 1783
      contrat de mariage; Masseguin, Laurent; Huzard, Antoinette-Sophie
    - Contrat de mariage entre Eléonor Barrois et Madelaine Sophie Coutellier, 1er avril 1783
      contrat de mariage; Barrois, Eléonor; Coutellier, Madelaine-Sophie
    - Contrat de mariage entre Christophe Salomon Le Comte et Charlotte Opportune Hélène Roussel, 4 avril 1783
      contrat de mariage; Le Comte, Christophe-Salomon; Roussel, Charlotte-Opportune-Hélène
    - Testament de Etienne de Parisot de Durand, 7 avril 1783
      testament; Parisot de Durand, Etienne de
    - Testament de Madelaine Texier, 8 avril 1783
      testament; Texier, Madelaine
    - Inventaire après décès de Marie Jeanne Ferrand, 11 avril 1783
      inventaire après décès; Ferrand, Marie-Jeanne
    - Contrat de mariage entre Pierre Hardouin et Elizabeth Fouquet, 14 avril 1783
      contrat de mariage; Hardouin, Pierre; Fouquet, Elizabeth
    - Testament de Claude Marguerite Arnofe, épouse Blacque, 19 avril 1783
      testament; Arnofe, Claude-Marguerite; Blacque (sieur)
    - Contrat de mariage entre Jean Baptiste Angély et Françoise Perpétue Renard, 23 avril 1783
      contrat de mariage; Angély, Jean-Baptiste; Renard, Françoise-Perpétue
    - Contrat de mariage entre Jean Baptiste Baulayne de Voisine et Louise Le Ménard Duplessis de La Ricardaye, 24 avril 1783
      contrat de mariage; Baulayne de Voisine, Jean-Baptiste; Le Ménard Duplessis de La Ricardaye, Louise
    - Testament de Nicolas Mobert, 24 avril 1783
      testament; Mobert, Nicolas
    - Notoriété concernant Pierre Lobinois et sa fille, 26 avril 1783
      notoriété; Lobinois, Pierre; Lobinois (demoiselle)
    - Contrat de mariage entre Pierre Lobinois et Claude Louise Botier, 26 avril 1783
      contrat de mariage; Lobinois, Pierre; Botier, Claude-Louise
    - Contrat de mariage entre Martin Rousquin et Angélique Edmée Jannyot, 28 avril 1783
      contrat de mariage; Rousquin, Martin; Jannyot, Angélique-Edmée
    - Testament de Anne Geneviève Garot, veuve Prévost, 2 mai 1783
      testament; Garot, Anne-Généviève; Prévost (sieur)
    - Contrat de mariage entre Jean Leiris et Marie Victoire Graverry, 2 mai 1783
      contrat de mariage; Leiris, Jean; Graverry, Marie-Victoire
    - Testament de Antoine Charles du Tillet des Pannes, 5 mai 1783
      testament; Du Tillet des Pannes, Antoine-Charles
    - Inventaire après décès de Etienne de Parisot de Durand, 7 mai 1783
      inventaire après décès; Parisot de Durand, Etienne de
    - Notoriété concernant Phillis Masterson de Casteltown comtesse de Clonard, 8 mai 1783
      notoriété; Masterson de Casteltown de Clonard, Phillis
    - Testament de Marie Rousselle, veuve Cordy, 10 mai 1783
      testament; Rousselle, Marie; Cordy (sieur)
    - Inventaire après décès de Pierre Thomas Allix, 12 mai 1783
      inventaire après décès; Allix, Pierre-Thomas
    - Contrat de mariage entre Alexandre Guillaume Le Bourlier et Louise Adélaïde Douillon, 12 mai 1783
      contrat de mariage; Le Bourlier, Alexandre-Guillaume; Douillon, Louise-Adélaïde
    - Contrat de mariage entre Louis Rémond et Marie Anne Maugez, 15 mai 1783
      contrat de mariage; Rémond, Louis; Maugez, Marie-Anne
    - Testament du sieur de Saint Hilaire, 17 mai 1783
      testament; Saint Hilaire (sieur de)
    - Dépôt du certificat de vie de Balthazar Ambuel, 20 mai 1783
      notoriété; dépôt de pièces; Ambuel, Balthazar
    - Notoriété concernant Adélaïde Marie Pautonnier, 20 mai 1783
      notoriété; Pautonnier, Adélaïde-Marie
    - Inventaire après décès de Edme Gervais, 27 mai 1783
      inventaire après décès; Gervais, Edme
    - Inventaire après décès de Antoine Charles du Tillet des Pannes, 30 mai 1783
      inventaire après décès; Du Tillet des Pannes, Antoine-Charles
    - Inventaire après décès de Félix Sauvin de Saint Mesmin, 31 mai 1783
      inventaire après décès; Sauvin de Saint Mesmin, Félix
    - Inventaire après décès de Claude Marguerite Arnofe, épouse Blacque, 2 juin 1783
      inventaire après décès; Arnofe, Claude-Marguerite; Blacque (sieur)
    - Contrat de mariage entre Pierre Fleury et Marie Gaufilet, 12 juin 1783
      contrat de mariage; Fleury, Pierre; Gaufilet, Marie
    - Notoriété concernant Louis Branlard, 18 juin 1783
      notoriété; Branlard, Louis
    - Inventaire après décès de Louis Pierre Barassy, 25 juin 1783
      inventaire après décès; Barassy, Louis-Pierre
    - Contrat de mariage entre Nicolas Serva et Victoire Adélaïde Bondin, 30 juin 1783
      contrat de mariage; Serva, Nicolas; Bondin, Victoire-Adélaïde
    - Notoriété concernant Marc Alexandre Hudes, 5 juillet 1783
      notoriété; Hudes, Marc-Alexandre
    - Inventaire après décès de Marie Elizabeth Victoire Roussel, épouse Ganneron, 11 juillet 1783
      inventaire après décès; Roussel, Marie-Elizabeth-Victoire; Ganneron (sieur)
    - Contrat de mariage entre François Vitrouille et Julie Agnès Duval, 22 juillet 1783
      contrat de mariage; Vitrouille, François; Duval, Julie-Agnès
    - Contrat de mariage entre Jean Louis Pierre Deshuissart et Marie Anne Sophie Hedelin, 28 juillet 1783
      contrat de mariage; Deshuissart, Jean-Louis-Pierre; Hedelin, Marie-Anne-Sophie
    - Inventaire après décès de Jean Baptiste Magnier, 30 juillet 1783
      inventaire après décès; Magnier, Jean-Baptiste
    - Contrat de mariage entre Jean François et Marie Louise Firmin Le Brun, 9 août 1783
      contrat de mariage; François, Jean; Le Brun, Marie-Louise-Firmin
    - Contrat de mariage entre Ferréol Sigismond Renaud et Anne Hytier, 18 août 1783
      contrat de mariage; Renaud, Ferréol-Sigismond; Hytier, Anne
    - Contrat de mariage entre Claude Deheurle et Marie Jeanne Billy, 19 août 1783
      contrat de mariage; Deheurle, Claude; Billy, Marie-Jeanne
    - Inventaire après décès de Marie Dauphin, veuve Le Cœur, 22 août 1783
      inventaire après décès; Dauphin, Marie; Le Cœur (sieur)
    - Contrat de mariage entre Claude Le Maire et Marie Jeanne Martin, 27 août 1783
      contrat de mariage; Le Maire, Claude; Martin, Marie-Jeanne
    - Inventaire après décès de Adélaïde Thérèze Destampes, vicomtesse de Bourdeilles, 1er septembre 1783
      inventaire après décès; Destampes de Bourdeilles, Adélaïde-Thérèze
    - Testament de Sérilly, 4 septembre 1783
      testament; Sérilly
    - Testament de Marie Charlotte Le Fèvre, 6 septembre 1783
      testament; Le Fèvre, Marie-Charlotte
    - Notoriété concernant Marie Madeleine Raux, 6 septembre 1783
      notoriété; Raux, Marie-Madeleine
    - Inventaire après décès de Marie Rousselle, veuve Cordy, 9 septembre 1783
      inventaire après décès; Rousselle, Marie; Cordy (sieur)
    - Inventaire après décès de Marie Charlotte Le Fèvre, 10 septembre 1783
      inventaire après décès; Le Fèvre, Marie-Charlotte